臺灣高等法院臺中分院刑事裁定　
111年度毒聲重字第152號

聲  請  人  
即受裁定人  王秀琳
上列聲請人因違反毒品危害防制條例案件，對於本院111年度毒
抗字第381號中華民國111年4月29日確定裁定（聲請案號：臺灣
苗栗地方檢察署111年度聲戒字第9號、111年度毒偵緝字第54、5
5號）聲請重新審理，本院裁定如下：
    主  文
重新審理之聲請駁回。
    理  由
一、按觀察、勒戒及強制戒治之裁定確定後，有毒品危害防制條
    例第20條之1第1項第1款至第6款情形之一，認為應不施以觀
    察、勒戒或強制戒治者，受觀察、勒戒或強制戒治處分之人
    ，或其法定代理人、配偶，或檢察官得以書狀敘述理由，聲
    請原裁定確定法院重新審理；聲請重新審理，應於裁定確定
    後30日內提起，但聲請之事由，知悉在後者，自知悉之日起
    算；法院認為無重新審理之理由，或程序不合法者，應以裁
    定駁回之，毒品危害防制條例第20條之1第1項、第2項、第4
    項前段分別定有明文。
二、聲請人即受裁定人王秀琳（下稱聲請人）不服臺灣苗栗地方
    法院111年度毒聲戒字第162號裁定，聲請重新審理云云，經
    查：
  ㈠本件聲請人前因施用第一、二級毒品案件，經臺灣苗栗地方
    法院以110年度毒聲字第328號裁定令入勒戒處所執行觀察、
    勒戒後，經法務部○○○○○○○○○○專業醫師評估後認仍有繼續施
    用毒品之傾向，而經臺灣苗栗地方法院再以111年度毒聲字
    第162號裁定令入戒治處所施以強制戒治，聲請人不服提起
    抗告，經本院認聲請人抗告意旨為無理由，而於111年4月29
    日以111年度毒抗字第381號裁定駁回抗告而告確定（下稱原
    確定裁定）等情，有上開觀察勒戒、強制戒治及抗告等裁定
    書、法務部○○○○○○○○○○111年3月8日中女戒衛字第111120009
    20號函檢送聲請人有無繼續施用毒品傾向評估標準紀錄表及
    證明書、臺灣高等法院被告前案紀錄表在卷可憑。
  ㈡按裁判應於製作裁判書時成立，其宣示或送達，係裁判對外
    發生效力之方法，是以裁判於對外發表時發生效力，即法院
    之裁判經宣示後，或未宣示者經送達後，即發生其外部效力
    。故裁判未經宣示者，法院固應將裁判送達於訴訟當事人及
    關係人等應受送達人（刑事訴訟法第55條第1項參照），惟
    因送達先後各有不同，法院之裁判自應於訴訟當事人最先收
    受送達即開始對外表示時發生效力（最高法院108年度台抗
    字第322號刑事裁定參照）。查本院111年度毒抗字第381號
    裁定並未經宣示或公告，該裁定又屬不得再抗告之裁定，送
    達當事人一方而對外表示時，即發生裁定確定之效力，是本
    院111年度毒抗字第381號裁定應於111年5月5日送達聲請人
    時發生確定力，此有本院送達證書在卷可稽，復經調閱本院
    111年度毒抗字第381號電子卷查明屬實。
  ㈢準此，聲請人如欲就原確定裁定聲請重新審理，依法應於原
    確定裁定確定後30日內提出之。換言之，本件聲請人向本院
    聲請重新審理期間應自111年5月5日收受原確定裁定之翌日
    起，計至111年6月6日（按30日重新審理期間之末日原為同
    年月4日，惟該日為星期六休假日，而應順延至假日屆滿次
    日即同年月6日星期一）即已屆滿，然聲請人卻遲至111年6
    月10日始具狀向法務部○○○○○○○○○長官提出向本院聲請重新
    審理狀，此有聲請人之刑事聲請重審狀暨其上所蓋之「法務
    部○○○○○○○○○接受書狀日期章戳」可參（見本院卷第3、4頁
    ），是聲請人之本件聲請顯已逾上述原裁定確定後30日內聲
    請重新審理之法定期間。
  ㈣又聲請人於111年5月5日收受原確定裁定之送達後，當可知悉
    原確定裁定之內容，即原確定裁定理由已詳載聲請人經法務
    部○○○○○○○○○○依據「有無繼續施用毒品傾向評估標準說明手
    冊」之評估結果，就前科紀錄與行為表現、臨床評估、社會
    穩定度（含入所後家人是否訪視部分）等各該計分情形綜合
    判斷為有繼續施用毒品傾向，並對聲請人爭執之評分結果詳
    為說明（見原確定裁定第3至5頁），業經本院調閱本院111
    年度毒抗字第381號電子卷查核屬實，堪認聲請人並無毒品
    危害防制條例第20條之1第2項但書所指聲請事由知悉在後之
    情形。是以聲請人顯已逾越法定期間始向本院提出本件重新
    審理之聲請，其聲請不合法律上之程式，且無從補正，應予
    駁回。
三、應依毒品危害防制條例第20條之1第4項前段，裁定如主文。
中　　華　　民　　國　　111 　年　　7 　　月　　4 　　日
            刑事第十二庭 　審判長法　官　張  國  忠
                                 法　官  李  雅  俐
                                 法　官  陳      葳
上列正本證明與原本無異。
不得抗告。
　　　　　　　　　　　　         書記官  蔡  皓  凡 

中　　華　　民　　國　　111 　年　　7 　　月　　4 　　日